臺灣臺南地方法院民事裁定
111年度簡聲抗字第3號
抗  告  人  吳文彬  
上列抗告人聲請交付法庭錄音光碟，對於民國111年3月28日本院
臺南簡易庭111年度南勞簡聲字第1號裁定提起抗告，本院裁定如
下：
    主  文
原裁定廢棄。
准於抗告人繳納費用後，交付本院臺南簡易庭109年度南勞簡字
第45號請求給付薪資差額事件於民國111年1月17日及民國111年3
月7日言詞辯論期日之法庭錄音光碟。
抗告人就前項所示錄音光碟內容，不得散布、公開播送，或為非
正當目的使用。　
    理  由
一、抗告意旨略以：抗告人為本院臺南簡易庭109年度南勞簡字
    第45號請求給付薪資差額事件（下稱系爭案件）之原告，系
    爭案件尚未判決確定，抗告人聲請交付開庭錄音資料，符合
    法定聲請期限，又抗告人係因歷次開庭筆錄均為簡略，為探
    求筆錄真意及訴訟審理事實，始有聲請交付錄音光碟之需求
    ，堪認已敘明主張及維護其法律上利益之理由，且本件並無
    依法令得不予許可或限制閱覽、抄錄或攝影卷內文書者，或
    涉及國家機密、其他依法令應予保密之事項，而得限制交付
    法庭錄音或錄影內容之情形，爰提起本件抗告，請求廢棄原
    裁定等語。
二、按當事人及依法得聲請閱覽卷宗之人，因主張或維護其法律
    上利益，得於開庭翌日起至裁判確定後6個月內，繳納費用
    聲請法院許可交付法庭錄音或錄影內容，但依法令得不予許
    可或限制聲請閱覽、抄錄或攝影卷內文書者，或涉及國家機
    密、其他依法令應予保密之事項者，法院得不予許可或限制
    交付法庭錄音或錄影內容，法院組織法第90條之1定有明文
    。又法庭錄音錄影及其利用保存辦法第8條第1項、第2項規
    定，當事人及依法得聲請閱覽卷宗之人，因主張或維護其法
    律上利益，聲請交付法庭錄音或錄影內容時，應敘明理由，
    由法院為許可與否之裁定；法院受理前項聲請，如認符合聲
    請要件，並在聲請期間內提出，且就所主張或維護法律上之
    利益已敘明者，除法令另有排除規定外，應予許可。所謂主
    張或維護法律上利益，舉凡核對更正筆錄、他案訴訟所需，
    或認法院指揮訴訟方式對其訴訟權益有影響之虞，欲用以保
    障其法律上利益等，均屬之（最高法院109年度台簡抗字第6
    2號裁定、106年度台抗字第447號裁定、105年度台抗字第70
    4號裁定意旨參照）。
三、經查，抗告人係本院臺南簡易庭109年度南勞簡字第45號請
    求給付薪資差額事件之原告，依民事訴訟法第242條第1項規
    定，其為依法得聲請閱覽卷宗之人。而抗告人聲請交付系爭
    案件於民國111年1月17日及同年3月7日言詞辯論期日法庭錄
    音光碟，其聲請狀內雖未敘明因主張或維護其法律上利益之
    理由，而經原審裁定駁回其聲請，然抗告人聲請法庭錄音光
    碟之理由，尚非不能補正，而抗告人於抗告理由中既已敘明
    係因歷次開庭筆錄均為簡略，為探求筆錄真意及訴訟審理之
    情事而聲請前開期日之錄音光碟，以維護筆錄完整性及正確
    性，堪認有維護其法律上利益之必要，符合前揭法庭錄音錄
    影及其利用保存辦法第8條第1項、第2項之規定，復查無法
    院組織法第90條之1第2項、第3項所定法院得不予許可或限
    制交付法庭錄音或錄影內容之情形，是其聲請交付上開期日
    法庭錄音光碟，即應予准許。原裁定駁回抗告人之聲請，尚
    有未合，抗告意旨指摘原裁定不當，求予廢棄，為有理由，
    自應廢棄改判如主文第2項所示。
四、另抗告人就取得之法庭錄音光碟內容不得散布、公開播送，
    或為非正當目的使用，法庭錄音錄影及其利用保存辦法第8
    條第3項亦定有明文，爰併予諭知如主文第3項所示，以促其
    注意遵守。
五、據上論結，本件抗告為有理由，爰裁定如主文。 
中　　華　　民　　國　　111 　年　　4 　　月　　22　　日
                  勞動法庭    審判長 法  官　林雯娟
　　　　　　　　　                   法  官  洪碧雀
　　　　　　　　　                   法  官  羅郁棣
以上正本證明與原本無異。
本裁定不得抗告。　　　　　　　　　
中　　華　　民　　國　　111 　年　　4 　　月　　25　　日
　　　　　　　　　                   書記官  周玉茹